<?xml version='1.0' encoding='utf-8'?>
<verb default="athchláraigh" disambig="">
  <verbalNoun default="athchlárú" />
  <verbalAdjective default="athchláraithe" />
  <tenseForm default="athchláraigh" tense="Past" dependency="Indep" person="Base" />
  <tenseForm default="athchláraíomar" tense="Past" dependency="Indep" person="Pl1" />
  <tenseForm default="athchláraíodar" tense="Past" dependency="Indep" person="Pl3" />
  <tenseForm default="athchláraíodh" tense="Past" dependency="Indep" person="Auto" />
  <tenseForm default="athchláraigh" tense="Past" dependency="Dep" person="Base" />
  <tenseForm default="athchláraíomar" tense="Past" dependency="Dep" person="Pl1" />
  <tenseForm default="athchláraíodar" tense="Past" dependency="Dep" person="Pl3" />
  <tenseForm default="athchláraíodh" tense="Past" dependency="Dep" person="Auto" />
  <tenseForm default="athchláraíodh" tense="PastCont" dependency="Indep" person="Base" />
  <tenseForm default="athchláraínn" tense="PastCont" dependency="Indep" person="Sg1" />
  <tenseForm default="athchláraíteá" tense="PastCont" dependency="Indep" person="Sg2" />
  <tenseForm default="athchláraímis" tense="PastCont" dependency="Indep" person="Pl1" />
  <tenseForm default="athchláraídís" tense="PastCont" dependency="Indep" person="Pl3" />
  <tenseForm default="athchláraítí" tense="PastCont" dependency="Indep" person="Auto" />
  <tenseForm default="athchláraíodh" tense="PastCont" dependency="Dep" person="Base" />
  <tenseForm default="athchláraínn" tense="PastCont" dependency="Dep" person="Sg1" />
  <tenseForm default="athchláraíteá" tense="PastCont" dependency="Dep" person="Sg2" />
  <tenseForm default="athchláraímis" tense="PastCont" dependency="Dep" person="Pl1" />
  <tenseForm default="athchláraídís" tense="PastCont" dependency="Dep" person="Pl3" />
  <tenseForm default="athchláraítí" tense="PastCont" dependency="Dep" person="Auto" />
  <tenseForm default="athchláraíonn" tense="PresCont" dependency="Indep" person="Base" />
  <tenseForm default="athchláraím" tense="PresCont" dependency="Indep" person="Sg1" />
  <tenseForm default="athchláraímid" tense="PresCont" dependency="Indep" person="Pl1" />
  <tenseForm default="athchláraítear" tense="PresCont" dependency="Indep" person="Auto" />
  <tenseForm default="athchláraíonn" tense="PresCont" dependency="Dep" person="Base" />
  <tenseForm default="athchláraím" tense="PresCont" dependency="Dep" person="Sg1" />
  <tenseForm default="athchláraímid" tense="PresCont" dependency="Dep" person="Pl1" />
  <tenseForm default="athchláraítear" tense="PresCont" dependency="Dep" person="Auto" />
  <tenseForm default="athchláróidh" tense="Fut" dependency="Indep" person="Base" />
  <tenseForm default="athchláróimid" tense="Fut" dependency="Indep" person="Pl1" />
  <tenseForm default="athchlárófar" tense="Fut" dependency="Indep" person="Auto" />
  <tenseForm default="athchláróidh" tense="Fut" dependency="Dep" person="Base" />
  <tenseForm default="athchláróimid" tense="Fut" dependency="Dep" person="Pl1" />
  <tenseForm default="athchlárófar" tense="Fut" dependency="Dep" person="Auto" />
  <tenseForm default="athchláródh" tense="Cond" dependency="Indep" person="Base" />
  <tenseForm default="athchláróinn" tense="Cond" dependency="Indep" person="Sg1" />
  <tenseForm default="athchlárófá" tense="Cond" dependency="Indep" person="Sg2" />
  <tenseForm default="athchláróimis" tense="Cond" dependency="Indep" person="Pl1" />
  <tenseForm default="athchláróidís" tense="Cond" dependency="Indep" person="Pl3" />
  <tenseForm default="athchlárófaí" tense="Cond" dependency="Indep" person="Auto" />
  <tenseForm default="athchláródh" tense="Cond" dependency="Dep" person="Base" />
  <tenseForm default="athchláróinn" tense="Cond" dependency="Dep" person="Sg1" />
  <tenseForm default="athchlárófá" tense="Cond" dependency="Dep" person="Sg2" />
  <tenseForm default="athchláróimis" tense="Cond" dependency="Dep" person="Pl1" />
  <tenseForm default="athchláróidís" tense="Cond" dependency="Dep" person="Pl3" />
  <tenseForm default="athchlárófaí" tense="Cond" dependency="Dep" person="Auto" />
  <moodForm default="athchláraíodh" mood="Imper" person="Base" />
  <moodForm default="athchláraím" mood="Imper" person="Sg1" />
  <moodForm default="athchláraigh" mood="Imper" person="Sg2" />
  <moodForm default="athchláraímis" mood="Imper" person="Pl1" />
  <moodForm default="athchláraígí" mood="Imper" person="Pl2" />
  <moodForm default="athchláraídís" mood="Imper" person="Pl3" />
  <moodForm default="athchláraítear" mood="Imper" person="Auto" />
  <moodForm default="athchláraí" mood="Subj" person="Base" />
  <moodForm default="athchláraímid" mood="Subj" person="Pl1" />
  <moodForm default="athchláraítear" mood="Subj" person="Auto" />
</verb>
